臺灣新竹地方法院刑事判決　　　　　　　 95年度訴字第906號
公　訴　人　臺灣新竹地方法院檢察署檢察官
被　　　告　乙○○
指定辯護人　本院公設辯護人甲○○
上列被告因違反槍砲彈藥刀械管制條例案件，經檢察官提起公訴
（九十五年度偵字第六一○七號），本判決如下：
    主  文
乙○○未經許可，持有可發射子彈具有殺傷力之改造手槍，處有
期徒刑貳年，併科罰金新臺幣拾萬元，罰金如易服勞役，以新臺
幣壹仟元折算壹日。緩刑伍年。扣案之改造手槍壹支（含彈匣壹
個，槍枝管制編號0000000000）、土造子彈伍顆，均
沒收。
    事  實
一、乙○○於民國九十五年八月二十一日某時，因薪資支付問題
    與其前僱主發生爭執後遭人毆打，嗣又收到多則表明將對其
    家人不利之簡訊，為求自保，明知具殺傷力之槍枝與子彈，
    均為槍砲彈藥刀械管制條例管制之物品，未經中央主管機關
    之許可，不得持有，竟基於非法持有具殺傷力改造手槍與子
    彈之單一犯意，於同年月二十六日晚上十時許，在新竹市○
    ○路某公園內，以新臺幣六萬元之代價，向不詳姓名年籍綽
    號「阿強」之成年男子購買仿ＢＥＲＥＴＴＡ廠Ｍ８４型半
    自動手槍製造之槍枝，換裝土造金屬槍管改造而成，機械性
    能良好，可擊發適用之子彈，具有殺傷力之改造手槍一支（
    含彈匣一個，槍枝管制編號0000000000號）及由
    土造金屬彈殼加裝直徑約八點四ＭＭ、八點八ＭＭ金屬彈頭
    ，可以擊發，具殺傷力之土造子彈七顆（經取二顆試射完畢
    僅餘五顆），而未經許可持有上開具殺傷力之改造手槍與子
    彈，並將所持有之槍、彈藏放在其先前位於新竹市○○路七
    三巷十二號九樓租屋處廚房天花板夾層內。嗣警方循線查知
    乙○○持有具殺傷力之槍枝與子彈後，於同年十月二十五日
    中午十二時二十分許，持本院核發之搜索票前往其上址租屋
    處搜索時，於乙○○帶領下，在廚房天花板夾層內查扣上開
    改造手槍一支與土造子彈七顆（送鑑時試射子彈二顆，尚餘
    子彈五顆）而查獲上情。
二、案經臺北縣警察局永和分局報請臺灣新竹地方法院檢察署檢
    察官偵查起訴。
    理  由
一、認定犯罪事實所憑之證據及認定之理由：
　　上述事實，業經被告乙○○於警詢、偵查中及本院審理時坦
  　白承認，並有被告提出之診斷證明書一紙與簡訊翻拍相片六
    張、警方查獲被告上開犯行後拍攝之相片十張及扣案之改造
    手槍一枝（含彈匣一個，槍枝管制編號000000000
    0）、土造子彈七顆可資佐證。而上開扣案之槍、彈經送請
    內政部警政署刑事警察局鑑定結果認：(1)送鑑改造手槍一枝
    （含彈匣一個，槍枝管制編號0000000000），係
    由仿ＢＥＲＥＴＴＡ廠Ｍ８４型半自動手槍製造之槍枝，換
    裝土造金屬槍管而成之改造手槍，機械性能良好，可擊發適
    用之子彈，具有殺傷力。(2)送鑑子彈七顆，均係由土造金屬
    彈殼加裝直徑約八點四ＭＭ、八點八ＭＭ金屬彈頭而成之土
    造子彈，經採樣二顆實際試射，均可擊發，均具有殺傷力。
    有該局九十五年十一月十三日刑鑑字第○九五○一六○三四
    ○號槍彈鑑定書一份在卷可證，足見被告之自白與事實相符
    ，可以採信，事證明確，被告未經許可持有具殺傷力改造手
    槍與子彈之事實應可認定。
二、論罪與科刑：
(一)罪名─
　　核被告所為，係犯槍砲彈藥刀械管制條例第八條第四項之未
    經許可持有可發射子彈具有殺傷力之改造手槍罪及同條例第
    十二條第四項之未經許可持有子彈罪。
(二)想像競合犯─
    被告以一行為同時持有具殺傷力之改造手槍與子彈，應依想
    像競合犯之例，從較重之未經許可持有可發射子彈具有殺傷
    力之改造手槍罪處斷。
(三)酌量減輕─
    被告並無前科素行，先前從事水電工作，現則於新科科技工
    程有限公司任職，業經被告於本院審理時供陳明確，並有在
    職證明單一紙在卷可證，其與前僱主發生爭執後遭人毆打之
    情，亦有基隆市警察局南榮派出所工作紀錄簿及行政院衛生
    署基隆醫院診斷證明書各一紙附於本院卷內可憑，被告於受
    傷後又收到多則將對其家人不利之簡訊，為求自保，購買具
    殺傷力之改造手槍與子彈而持有，思慮欠周，惟於警方前往
    上址搜索時，其主動帶領警方起出槍彈且詳細交待其犯罪經
    過而別無隱瞞，可見其持有槍枝與子彈之動機單純，確非供
    為不法之目的，對於社會治安應不會造成嚴重之危害，犯案
    情節尚屬輕微，惟法定刑度甚重，足以引起社會上一般人之
    同情，犯罪情狀顯有可憫恕之處，於科以法定最低刑度仍嫌
    過重，爰依刑法第五十九條之規定，酌量減輕其刑。
(四)科刑─
    爰審酌被告無何前科之素行、為求自保而持有具殺傷力槍枝
    與子彈之犯罪動機與目的、持有具殺傷力槍枝與子彈之數量
    不多、所為助長具殺傷力槍枝、子彈之流通，危害社會治安
    與人民生命財產安全及坦認犯行之犯罪後態度等一切情狀，
    量處如主文所示之刑，並就罰金部分依刑法第四十二條第三
    項之規定諭知如易服勞役之折算標準。
(五)緩刑─
    被告前未曾受有期徒刑以上刑之宣告，有臺灣新竹地方法院
    刑案資料查註紀錄表及臺灣高等法院被告前案紀錄表各一份
    在卷可證，其有正當之工作，已如上述，因一時失慮觸犯本
    件罪刑，經此次偵審程序及刑之宣告，當知所警惕，無再犯
    之虞，本院綜核各情，認上開有期徒刑及罰金刑之宣告，已
    足策其自新，所宣告之刑以暫不執行為適當，爰併諭知緩刑
    五年，以啟向上。
(六)沒收─
    扣案之改造手槍一枝（含彈匣一個，槍枝管制編號槍枝管制
    編號0000000000）、土造子彈五顆，均為違禁物
    ，均應依刑法第三十八條第一項第一款之規定，宣告沒收。
    至另扣案之土造子彈二顆，已於鑑驗時試射完畢而不具殺傷
    力，爰不併予宣告沒收。
三、適用之法律：
(一)刑事訴訟法第二百九十九條第一項前段。
(二)槍砲彈藥刀械管制條例第八條第四項、第十二條第四項，刑
    法第十一條前段、第五十五條前段、第四十二條第三項、第
    五十九條、第三十八條第一項第一款、第七十四條第一項第
    一款。
本案經檢察官林佳穎到庭執行職務
中　　華　　民　　國　九十六　年　　五　月　 二十四　 日
                  刑事第六庭　審判長法　官  遲中慧
                                    法  官  魏瑞紅
                                    法  官  林昌義
以上正本證明與原本無異。
如不服本判決應於收受本判決後十日內向本院提出上訴書狀，其
未敘述上訴理由者，並得於提起上訴後十日內向本院補提理由書
狀( 均須按他造當事人之人數附繕本 )「切勿逕送上級法院」。
中　　華　　民　　國　　96　　年　　5 　　月　　24　　日
                                    書記官  劉怡芳
附錄本案論罪科刑法條全文：
槍砲彈藥刀械管制條例第八條第四項
未經許可，持有、寄藏或意圖販賣而陳列第一項所列槍枝者，處
三年以上十年以下有期徒刑，併科新臺幣七百萬元以下罰金。
槍砲彈藥刀械管制條例第十二條第四項
未經許可，持有、寄藏或意圖販賣而陳列子彈者，處五年以下有
期徒刑，併科新台幣三百萬元以下罰金。
